臺灣臺中地方法院刑事判決
                                    110年度交訴字第124號
公  訴  人  臺灣臺中地方檢察署檢察官
被      告  程瑞宜



選任辯護人  王志文律師
上列被告因過失致死案件，經檢察官提起公訴（110年度偵字第1
0564號），被告於準備程序中就被訴事實為有罪之陳述，經告知
簡式審判程序之旨，並聽取公訴人、被告及辯護人之意見後，由
本院合議庭裁定由受命法官獨任進行簡式審判程序，判決如下：
    主    文
程瑞宜犯過失致人於死罪，處有期徒刑陸月，如易科罰金，以新
臺幣壹仟元折算壹日。緩刑伍年，應於緩刑期間內依民國一一○
年八月三日臺中市西屯區調解委員會調解書（詳附件）所載調解
條件，支付損害賠償。
    犯罪事實
一、程瑞宜於民國109年12月5日15時許，騎乘車牌號碼000-0000
  &0000; 號普通重型機車，沿臺中市西屯區黎明路3段由東北往
    西南
    方向行駛，於同日15時40分許，行經臺中市○○區○○路0
    段○○○○街○○○○號誌之交岔路口時，原應減速慢行，
    注意路口之行車動態。而依當時之天候為晴，光線為日間自
    然光、視距良好，並無不能注意之情事，竟疏未注意及此，
    未減速慢行貿然通過該路口，適林重男騎乘車牌號碼000-00
    00號普通重型機車沿臺中市○○區○○○街○○○○○○○
    ○○○路○○○○○○○○○○○號誌），亦疏未停讓幹道
    車即程瑞宜所騎乘之上揭普通重型機車先行，兩車因此擦撞
    ，致林重男人車倒地後，受有頭部外傷性顱內出血等傷害，
    經送醫急救後，仍於同年月8日凌晨4時14分不治死亡。
二、案經林重男之配偶林廖彩蓮告訴暨臺灣臺中地方檢察署檢察
    官自動檢舉後偵查起訴。
    理    由
一、核被告所犯並非死刑、無期徒刑、最輕本刑為3年以上有期
    徒刑之罪，或高等法院管轄第一審之案件，被告於準備程序
    中，就被訴事實為有罪之陳述，經受命法官告知簡式審判程
    序之旨，並聽取被告、辯護人與公訴人之意見後，本院合議
    庭認適宜進行簡式審判程序，爰依刑事訴訟法第273條之1第
    1項規定，裁定由受命法官獨任進行簡式審判程序。是本案
    之證據調查，依刑事訴訟法第273條之2規定，不受同法第15
    9條第1項、第161條之2、第161條之3、第163條之1及第164
    條至第170條規定之限制，合先敘明。
二、認定犯罪事實所憑證據及理由上揭犯罪事實，業據被告程瑞
    宜於警詢時、偵查中、本院準備程序及審理時坦承不諱（見
    相卷P15至18、P83至85、本院卷P105、P117），並有職務報
    告、行政相驗轉介司法相驗案件檢核表、法醫參考病歷資料
    澄清綜合醫院中港分院、道路交通事故現場圖、道路交通事
    故調查報告表（一）、（二）、現場照片、證號查詢機車駕
    駛人資料、車號查詢機車車籍資料、監視器錄影翻拍照片、
    臺中市政府警察局交通事故補充資料表、臺中市政府警察局
    A1A2類交通事故攝影蒐證檢視表、臺灣臺中地方檢察署相驗
    屍體證明書、法務部-高額壽險資訊連結作業（被害人）、
    臺灣臺中地方檢察署檢驗報告書、臺中市政府警察局第六分
    局109年12月9日中市警六分偵字第1090172137號函暨檢附相
    驗照片等資料在卷可佐（見相卷P13、P23、P25、P38、P39
    至41、P43至55、P61、P63、P65、P67、P69至70、P71、P73
    、P87、P89、P91至99、P101至113），又本案事故經送臺中
    市車輛行車事故鑑定委員會鑑定，其鑑定意見亦認「一、①
    林重男駕駛普通重型機車，行至設有閃光紅燈號號誌交岔路
    口，支線道車未暫停讓幹線道車先行，為肇事主因」、「二
    、②程瑞宜駕駛普通重型機車，行經設有閃光黃燈號誌交岔
    路口，未減速接近、注意安全、小心通過，為肇事次因」乙
    情，有該會110年2月1日中市車鑑字第1090011716號函暨檢
    附鑑定意見書在卷為證（見相卷P123至125），足證被告上
    開任意性自白與事實相符，堪予採信。是本案事證明確，被
    告上開犯行洵堪認定，應依法論罪科刑。
三、論罪科刑
(一)核被告程瑞宜所為，係犯刑法第276條之過失致人於死罪。
(二)查被告於肇事後留於肇事現場，並向接獲未報明肇事人姓名
    報案而前往現場處理交通事故之員警，坦承為肇事人乙節有
    臺中市政府警察局道路交通事故肇事人自首情形紀錄表在卷
    為憑（見本院卷P125），是被告對於未發覺之罪自首而接受
    裁判，爰依刑法第62條前段規定，減輕其刑。
(三)爰以被告之責任為基礎，審酌：1.被告並無刑事犯罪紀錄之
    素行情形，有臺灣高等法院被告前案紀錄表附卷可參。2.被
    告因上開過失駕駛行為肇事，並造成被害人死亡之結果，所
    為應予非難。3.被告坦認犯行，並已與告訴人林廖彩蓮等達
    成調解（見附件即臺中市西屯區調解委員會調解書）之犯後
    態度。4.被告自陳之智識程度，家庭經濟狀況（見本院卷P1
    18），暨被告過失比例等一切情狀，量處如主文所示之刑，
    並諭知易科罰金之折算標準。又被告無刑事犯罪紀錄，且坦
    承犯行，並已與告訴人等達成調解，是其經此偵審科刑程序
    後，應知警惕而無再犯之虞，故本院認所宣告之刑以暫不執
    行為適，爰依刑法第74條第1項第1款規定，併予宣告緩刑5
    年，以啟自新，惟為確保被告於緩刑期間，能按調解條件履
    行，以確實收緩刑之功效，爰依同條第2項第3款之規定，命
    被告應於緩刑期間內，依附件即臺中市西屯區調解委員會調
    解書所載調解條件支付損害賠償。另按刑法第75條之1第1項
    第4款規定，被告違反本院所定上開命依約支付損害賠償之
    事項情節重大，足認原宣告之緩刑難收其預期效果，而有執
    行刑罰之必要者，得撤銷其緩刑之宣告，附此敘明。
據上論斷，應依刑事訴訟法第273 條之1 第1 項、第299 條第1
項前段，刑法第276條、第62條前段、第41條第1項、第74條第1
項第1款、第2項第3款，刑法施行法第1條之1第1項，判決如主文
。
本案經檢察官黃永福提起公訴，檢察官林卓儀到庭執行職務。
中　　華　　民　　國　 110　　年　　9 　　月　　16　　日
                  刑事第四庭    法  官  王振佑
以上正本證明與原本無異。
如不服本判決應於收受判決後20日內向本院提出上訴書狀，並應
敘述具體理由；其未敘述上訴理由者，應於上訴期間屆滿後20日
內向本院補提理由書（均須按他造當事人之人數附繕本）「切勿
逕送上級法院」。
                                書記官  王淑燕
中　　華　　民　　國　 110　　年　　9 　　月　　16　　日
附件：
民國110年8月3日臺中市西屯區調解委員會調解書。
附錄論罪科刑法條：
刑法第276條
因過失致人於死者，處 5 年以下有期徒刑、拘役或 50 萬元以
下罰金。